臺灣高等法院臺中分院民事判決
110年度上易字第14號
上  訴  人  陳國興
被  上訴人  張培中
訴訟代理人  羅誌輝律師
複  代理人  黃婉菁律師
上列當事人間損害賠償事件，上訴人對於中華民國109年10月8日
臺灣臺中地方法院109年度訴字第2223號第一審判決提起上訴，
本院於111年1月11日言詞辯論終結，判決如下：
    主  文
一、上訴駁回。
二、第二審訴訟費用由上訴人負擔。
    事實及理由
壹、上訴人主張：其先後於民國94年6月15日、101年9月間，各
    以匯款、現金交付方式，支付被上訴人新臺幣（下同）210
    萬元、60萬元，共計270萬元，委託被上訴人以每股1萬元之
    代價，為其購買○○○○股份有限公司（下稱○○公司）股份210
    股、60股，共計270股。嗣被上訴人僅為其購買取得○○公司
    股份共計210股（即其於94年間委託之150股與其於101年9月
    間委託之60股），而未為其購買其於94年間委託之○○公司股
    份60股等情。爰依民法第541條第1項、第179條規定，請求
    被上訴人給付60萬元（60股乘以每股1萬元），及其法定遲
    延利息。
貳、被上訴人則以：伊係於94年間，受上訴人委託以210萬元之
    代價，為上訴人購買○○公司股份3％（即180股）。故伊受託
    為其購買之代價，並非每股1萬元，數量亦非210股。且伊受
    託代其購買之3％股份（即180股）早已移轉交付上訴人。又
    伊否認有於101年9月間，收受上訴人現金60萬元，並受委託
    以每股1萬元之代價，為其購買取得○○公司股份60股。因伊
    已履行94年間受託事項完畢（已以150萬元為其向訴外人張○
    ○購得2%即120股，另以60萬元為其向訴外人魏○○購得1%即60
    股），況上訴人之不當得利請求權亦已罹於時效，故上訴人
    之請求為無理由等語置辯。
參、原審為上訴人敗訴之判決，上訴人不服，上訴求為判決：一
    、原判決廢棄。二、被上訴人應給付上訴人60萬元，及自10
    8年8月13日起，至清償日止，按週年利率百分之5計算之利
    息。被上訴人則聲明：上訴駁回。
肆、兩造不爭執事項（參本院卷547頁）：
一、被上訴人與上訴人於94年間，成立由被上訴人代上訴人購買
    ○○公司股票之委任關係。
二、上訴人確於94年6月15日，匯款210萬元予被上訴人收受。
三、被上訴人已基於委任關係，向張○○購買150萬元之2%○○公司
    股票，並已過戶給上訴人。 
伍、本院得心證之理由：
一、上訴人主張：其於101年9月間，曾交付被上訴人現金60萬元
    ，委託伊以每股1萬元之代價，為其購買○○公司股份60股，
    且此部分伊已履行完畢之事實，為被上訴人所否認，辯稱：
    伊未於101年9月間，受上訴人委託，亦無收到60萬現金。伊
    亦無於101年9月間以後，為其購得○○公司股份60股。因上訴
    人就其此部分主張，並未據提出相關有利事證，供本院審酌
    ，且其所述復與後述二、㈢⒈-⒊所示之○○公司股份變動情形不
    符（即上訴人並無於101年9月間以後，購買取得○○公司股份
    60股）。故依舉證責任分配法則，自難信其此部分之主張為
    真實。
二、上訴人並未舉證證明：其於94年6月15日，匯付被上訴人210
    萬元，係委任伊以每股1萬元之代價，為其購買○○公司股份2
    10股。且伊嗣僅為其購得○○公司股份150股，迄今未為其購
    買○○公司股份60股之事實：
　㈠就上訴人上開主張，被上訴人固不否認：上訴人有於94年6月
    15日，匯付伊210萬元，委託伊為其購買○○公司股份之事實
    ，但辯稱：伊係受委託以210萬元之代價，為上訴人購買○○
    公司股份3％（即180股）。且伊受託為其購買之○○公司股份
    股份3％（即180股），早已移轉交付上訴人。
  ㈡上訴人主張：其係委託被上訴人以每股1萬元之代價，為其購
    買○○公司股份210股之事實，並未提出有利之相關事證，供
    本院審酌。且其主張復核與其前於臺灣臺中地方檢察署109
    年度偵字第635號詐欺案件（告訴人為上訴人，被告為被上
    訴人），所為陳述（上訴人於警詢時，陳稱：被上訴人沒有
    跟我說購買的數量及單價，參該偵查卷29頁；上訴人於檢察
    官訊問時，陳稱：我不知道210萬買多少股份，參該偵查卷8
    4頁），不相符合。
  ㈢被上訴人辯稱：伊於94年間，係受上訴人委託，以210萬元之
    代價，為其購買○○公司股份3％（即180股）。嗣伊以150萬元
    代其向張○○購得2%即120股，以60萬元代其向魏○○購得1%即6
    0股，均已移轉交付上訴人一節，核與下列事證，未有歧異
    ：
    ⒈○○公司於93年12月9日向經濟部中部辦公室申請變更登記發
      行股份總數為6,000股，每股金額為10,000元（參原審卷9
      7頁）。○○公司於97年9月2日向經濟部中部辦公室申請變
      更登記發行股份總數為9,000股（參原審卷101頁）。○○公
      司於104年10月13日向經濟部中部辦公室申請變更登記發
      行股份總數為9,900股（參原審卷105頁）。
    ⒉依被上訴人所提○○公司102年10月28日之股東名簿所載，當
      時上訴人持有該公司股數為270股（參原審卷89頁）。準
      此，堪認上訴人於102年10月28日，持有○○公司3%股份（
      計算式：9,000×3%＝270）。
　  ⒊依被上訴人所提上訴人與○○公司於107年8月24日簽訂之股
      份讓與契約書及財政部中區國稅局108年度證券交易稅一
      般代徵稅額繳款書所載，上訴人當時所出售之○○公司股份
      為297股（參原審卷91、95頁）。準此，堪認上訴人於107
      年8月24日，持有○○公司3%股份（計算式：9,900×3%＝297
      ）。
　  ⒋上訴人於上開詐欺案件，檢察官訊問時，自承：其事後有
      以900萬元之代價，賣掉其持有之被上訴人受託為其購得
      之○○公司3%股份之事實（參該偵查卷86頁）。
　  ⒌依證人魏○○、張○○於本院之結述，堪認被上訴人為上訴人
      所購得之○○公司2%股份，係先由張○○出售移轉給○○公司，
      再由○○公司移轉給上訴人。至被上訴人為上訴人所購得之
      另外○○公司1%股份，是否為魏○○於94年間所出售，魏○○已
      無印象。而魏○○當時持有○○公司股份，好像有賣過股份，
      但賣給誰，沒有印象（參本院卷542-547頁及39頁）。
　㈣綜上等情，依舉證責任分配法則，實難信上訴人上開主張為
    真實，應以被上訴人上開所辯為可採。　
三、綜上所述，上訴人既未能舉證證明：其於101年9月間，有交
    付被上訴人現金60萬元，委託伊以每股1萬元之代價，為其
    購得○○公司股份60股之事實，及其於94年6月15日匯付伊210
    萬元，係委託伊以每股1萬元之代價，為其購買○○公司股份2
    10股，而伊迄今尚有○○公司股份60股未為其購得之事實，則
    其依民法第541條第1項、第179條規定，請求被上訴人給付6
    0萬元，及其法定遲延利息，自為無理由。故原審為其敗訴
    之判決，理由固有不同（因上訴人更正主張之事實），但其
    結論仍屬正當。上訴人上訴指摘原判決，有所不當，求予廢
    棄，為無理由，應予駁回。
四、本件事證已臻明確，兩造其餘之攻擊或防禦方法及所用之證
    據，經本院斟酌後，認為均不足以影響本判決之結果，爰不
    逐一論列，附此敘明。
陸、據上論結，本件上訴為無理由，判決如主文。　　　　　
中　　華　　民　　國　　111 　年　　1 　　月　　25　　日
                  民事第七庭  審判長法  官  王  銘
                                    法  官  張國華
                                    法  官  唐敏寶
正本係照原本作成。
不得上訴（上訴利益未逾150萬元）。
                                    書記官  劉恒宏
中　　華　　民　　國　　111 　年　　1 　　月　　25　　日